# 处置长投产生的投资损益是否属于非经常性损益？

提问人：a1234gxp 时间：2022-04-09 20:38:22
请教陈版主，处置长投产生的投资损益是否属于非经常性损益？以下几种情况该如何处理：
1.权益法下的长投
2.成本法下的长投
3.放在其他权益工具投资核算的股权
公司主要是传统制造业。

回答人：chenyiwei
处置长投和作为金融资产核算的权益工具投资所产生的投资损益，均列入非经常性损益（“非流动性资产处置损益，包括已计提资产减值准备的冲销部分”）。